Register of the Polish independent publications collection, 1976-1990
Hoover Institution Archives
- ZIENTARA, Benedykt.
  - Despotyzm i tradycje demokratyczne w dawnej historii Rosji. Krakow: Biblioteka Obserwatora Wojennego, 1985., 31p.
- ZIMAND, Roman.
  - Orwell i o nim. Warszawa: Przedswit, 1985., 72p.
- ZINOWIEW, Aleksander.
  - Opozycja w ustroju komunistycznym. [s.l.] Wydawnictwo Punkt, 1981., 16p. (Reprint from Paris Kultura)
- ZINOWIEW, Aleksander.
  - Postepy sowietyzacji. Warszawa: Rytm [s.a.]., 30p.
- ZINOWIEW, Aleksander.
  - Postepy sowietyzacji: wybor z tomu "My i Zachod." Warszawa [s.n.] 1983., 25p.
- ZINOWIEW, Aleksander.
  - Swietlana przyszlosc. Warszawa: Zeszyty Edukacji Narodowej, 1984., 41p.
- ZIUK, Jozef.
  - Widziane z podziemia. Wroclaw: Biblioteka "Ogniwa," 1984., 44p. (Photocopy)
- ZLATKES, Gwido.
  - Piosenka o zdradzie i inne wiersze. Warszawa: Niezalezna Oficyna Wydawnicza, 1987., 38p.
- ZNAMIEROWSKI, Alfred.
  - Zaciskanie piesci. Rzecz o "Solidarnosci Walczacej." Gdynia: Petit, 1989., 185p.
- ZNICZ, Wladyslaw. (Box 204.)
  - Dokad idziesz Polsko? Warszawa: Unia Nowoczesnego Humanizmu: 1981/1982., 74p.
- ZNICZ, Wladyslaw.
  - Totalitaryzm, demokracje, unionizm. Warszawa: Unia Nowoczesnego Humanizmu, 1981., 38p.
- ZNICZ, Wladyslaw.
  - Unionizm nadzieja swiata (mysli i refleksje). Warszawa: Unia Nowoczesnego Humanizmu [s.a.]., 128p.
- ZOCHOWSKI, Stanislaw.
  - O Narodowych Silach Zbrojnych. [s.l.] Wydawnictwo Agencji Informacyjnej Solidarnosci Walczacej [s.a.]., 241p. (Reprint of 1983 London edition)
- ZOLTANIECKI, Ryszard.
  - Wypedzeni. Warszawa: Przedswit/Warszawska Niezalezna Oficyna Poetow i Malarzy, 1988., 38p.
- ZUKOWSKI, Tadeusz.
  - Epoka lodowcowa. Warszawa: Warszawska Niezalezna Oficyna Poetow i Malarzy, [s.a.]., 38p.
- ZUZANNA, Katarzyna.
  - Czterech z "Andaluzji." Warszawa: Niezalezna Oficyna Wydawnicza, 1985., 93p. (Archiwum Solidarnosci)
- ZWOLNIENIE grupowe i inne. Lodz: Solidarnosc Ziemii Lodzkiej, 1990., 13p. (Osrodek Szkolenia Zwiazkowego, Zeszyty, no. 6)
- ZWOZNIAK, Zdzislaw.
  - Jak sie rodzila Solidarnosc Region Slasko-Dabrowski 1980-81. Warszawa: Wydawnictwo Pomost, 1990., 271p. (Archiwum "Solidarnosci," vol. 35; series: Relacje i Opracowania)
- ZWYCIEZYLES - zwyciezaj. [s.l.] Adsum [1985]., 78p.
- ZYCH, J. [Jan. Nowak-Jezioranski].
  - Rosja wobec Powstania Warszawskiego. Krakow: Biblioteka Promienistych, 1986., 45p. (Reprint of Contemporary Life and Culture Ltd., 1947)
- ZYCINSKI, Jozef. (Box 204.)
  - Listy do Nikodema i inne przypowiesci. Wroclaw: Oficyna Wydawnicza Constans, 1985., 62p.